【裁判字號】    97,訴,1897
【裁判日期】    980122
【裁判案由】    毒品危害防制條例
【裁判全文】
臺灣基隆地方法院宣示判決筆錄          97年度訴字第1897號
公  訴  人  臺灣基隆地方法院檢察署檢察官
被      告  乙○○
指定辯護人  本院公設辯護人丙○○
上列被告因毒品危害防制條例案件，於中華民國98年1月22日上
午10時54分許，在本院第三法庭宣示判決，出席人員如下：
    法      官  陳伯厚
    書  記  官  黃士元
    通      譯  蘇至佑
法官起立朗讀判決主文、犯罪事實要旨、處罰條文、附記事項，
及告以上訴限制、期間並提出上訴狀之法院，且諭知記載其內容
：
一、主  文：
    乙○○施用第一級毒品，累犯，處有期徒刑柒月；又施用第
    二級毒品，累犯，處有期徒刑陸月，扣案之安非他命壹包（
    毛重零點伍公克）沒收銷燬。應執行有期徒刑拾壹月，扣案
    之安非他命壹包（毛重零點伍公克）沒收銷燬。
二、犯罪事實要旨：
    引用檢察官起訴書所載（如附件）。並補充下列事項：
    被告係在97年11月10日查獲當天下午，在泰安路的住家，
    先施用安非他命，隔約二小時再施用海洛因。海洛因之施用
    方法係將海洛因摻入香菸內點燃吸食；安非他命之施用方法
    係用鋁箔紙燒烤施用，施用地點均是在被告泰安路之住家。
三、處罰條文：
    毒品危害防制條例第10條第1 項、第2 項、第18條第1 項前
    段、刑法第11條、第47條第1 項、第51條第5 款。
四、附記事項：
    無。
五、協商判決除有刑事訴訟法第454條之4第1項第1款於本訊問程
    序終結前，被告撤銷協商合意或檢察官撤回協商聲請者；第
    2款被告協商之意思非出於自由意志者；第4款被告所犯之罪
    非第455條之2第1項所定得以協商判決者；第6款被告有其他
    較重之裁判上一罪之犯罪事實者；第七款法院認應諭知免刑
    或免訴、不受理者情形之一，及違反同條第2項「法院應於
    協商合意範圍內為判決；法院為協商判決所科之刑，以宣告
    緩刑或2年以下有期徒刑、拘役或罰金為限」之規定者外，
    不得上訴。
六、如不服本件判決，得自收受判決送達之日起10日內，向本院
    提出上訴書狀，上訴於第二審法院。
中    華    民    國    98    年    1     月    22    日
                  臺灣基隆地方法院刑事第二庭
                      書  記  官  黃士元
                      法      官  陳伯厚
以上正本證明與原本無異。
本判決除有刑事訴訟法第455條之4第1項第1款、第2款、第4款、
第6款、第7款所定情形之一，或違反同條第2項規定者外，不得
上訴。
如有前揭除外情形，對於本件判決如有不服，應於收受本判決後
10日內向本院提出上訴書狀，其未敘述上訴理由者，並得於提起
上訴後10日內向本院補提理由書狀（均須按他造當事人之人數附
繕本）「切勿逕送上級法院」。
中    華    民    國    98    年    1     月    22    日
                      書  記  官  黃士元
附件：
臺灣基隆地方法院檢察署檢察官起訴書
                                      97年度毒偵字第2920號
      被      告  乙○○  男  39歲（民國○○年○月○○日生）
                          住基隆市○○區○○路75巷23號
                          身分證統一編號：Ｚ000000000號
  上列被告因違反毒品危害防制條例案件，業經偵查終結，認應提
  起公訴，茲敘述犯罪事實及證據並所犯法條如下：
          犯罪事實
  一、乙○○前因施用毒品案件，經觀察、勒戒後，認無繼續施用
      毒品之傾向，經本署檢察官以91年度毒偵字第665號為不起
      訴處分確定。復因施用第二級毒品案件，經臺灣基隆地方法
      院以95年度簡上字第114號判決判處有期徒刑5月確定；再因
      施用第一級毒品案件，經臺灣基隆地方法院以95年度訴字第
      692號判決判處有期徒刑6月確定，甫於民國96年7月15日執
      行完畢。詎其猶不知悔改，復於97年11月10日晚上9時20分
      許為警採集尿液前96小時內之某日時，在基隆市○○區○○
      路75巷23號住處，以鋁箔紙燒烤方式，施用第二級毒品安非
      他命1次；又另行起意，於97年11月10日晚上9時20分許為警
      採集尿液前24小時內之某日時，在不詳處所，施用第一級毒
      品海洛因1次。嗣於97年11月10日晚上9 時許，為警在基隆
      市○○路29號前查獲，並扣得第二級毒品安非他命1包（毛
      重0.5公克）。
  二、案經基隆市警察局第三分局報告偵辦。
          證據並所犯法條
  一、訊據被告乙○○僅坦承有於97年11月5日施用安非他命之犯
      行，餘則否認之，惟查，被告於97年11月10日為警查獲後，
      經採尿送驗結果，呈現甲基安非他命及嗎啡陽性反應，有臺
      灣尖端先進生技醫藥股份有限公司濫用藥物檢驗報告在卷可
      稽，是被告施用毒品之犯嫌甚明，其所辯顯係避重就輕、卸
      責之詞，不足採信，其犯嫌堪以認定。
  二、核被告乙○○所為，係犯毒品危害防制條例第10條第1項之
      施用第一級毒品及第2項之施用第二級毒品等罪嫌。其所犯
      上開2罪間，行為互殊，犯意各別，請分論併罰。查被告有
      如犯罪事實欄所載之犯罪科刑執行情形，有本署刑案資料查
      註紀錄表附卷可參，其於刑之執行完畢後，5年內再犯本件
      有期徒刑以上之罪，為累犯，請依刑法第47條第1項之規定
      加重其刑。扣案之安非他命，請依毒品危害防制條例第18條
      第1項前段之規定宣告沒收並銷燬之。
  三、依毒品危害防制條例第23條第2項、刑事訴訟法第251條第1
      項提起公訴。
      此  致
  臺灣基隆地方法院
  中    華    民    國    97    年    12    月    9     日
                                檢察官  甲  ○  ○
  本件正本證明與原本無異
  中    華    民    國    97    年    12    月    15    日
                                書記官  林  敬  展
  附錄所犯法條：
  毒品危害防制條例第10條第1項、第2項
  施用第一級毒品者，處 6 月以上 5 年以下有期徒刑。
  施用第二級毒品者，處 3 年以下有期徒刑。


司法院資訊處製作；財團法人民間司法改革基金會備份。
